【裁判字號】    98,抗,680
【裁判日期】    980518
【裁判案由】    撤銷假處分
【裁判全文】
臺灣高等法院民事裁定                   98年度抗字第680號
    抗  告  人  乙○○
                丙○○
    相  對  人  甲○○
上列當事人間聲請撤銷假處分事件，抗告人對於中華民國98年3
月24日臺灣新竹地方法院98年度裁全聲字第29號裁定提起抗告，
本院裁定如下：
    主  文
原裁定廢棄。
相對人於原法院之聲請駁回。
聲請及抗告訴訟費用由相對人負擔。
    理  由
一、按本案尚未繫屬者，命假扣押之法院應依債務人之聲請，命
    債權人於一定期限內起訴；債權人不於上述期間內起訴或未
    遵守前項規定者，債務人得聲請命假扣押之法院撤銷假扣押
    裁定，民事訴訟法第529條第1項及第4項分別定有明文。前
    開規定於定暫時狀態之處分準用之，同法第533條、第538條
    之4亦有明定。又法院依同法第529條規定所定之期間，係裁
    定期間，非不變期間，故債權人雖未於裁定所定期間內起訴
    ，而於命假扣押之法院為撤銷假扣押之裁定前起訴者，法院
    即不得為撤銷假扣押之裁定。
二、本件相對人主張抗告人就請求回復原狀塗銷出資登記，聲請
    定暫時狀態之處分，經原法院於民國97年3月20日、5月26日
    以97年度裁全字第392號裁定准許之，禁止其就第三人廣達
    加油站有限公司（下稱廣達加油站）新台幣（下同）1,600,
    000元之出資為讓與，設定抵押及其他一切處分行為，並不
    得以董事名義對外代表該公司、行該公司業務、任該公司股
    東會主席、及處理該公司營業上之事務。嗣經相對人聲請抗
    告人限期起訴，雖抗告人曾向原法院提起本案訴訟（即97年
    度重訴字第131號回復原狀事件），惟又撤回該訴訟，爰依
    民事訴訟法第529條規定聲請撤銷原處分。經原法院准其所
    請，抗告人不服，提起本件抗告。
三、抗告人雖於97年12月31日當庭向原法院撤回原起訴之97年度
    重訴字第131號回復原狀等事件，惟主張其另於98年2月16日
    向臺灣桃園地方法院對相對人提起回復原狀之訴訟，業據提
    出蓋有該院98年2月16日收狀戳章之民事起訴狀及該院98年
    度重訴字第58號民事庭通知書在卷可憑，並經本院調閱上開
    民事卷宗，查核屬實。抗告人既於原法院98年3月24日為撤
    銷假處分裁定前，已向臺灣桃園地方法院提起本案之回復原
    狀訴訟，原法院未予詳查，遽予撤銷假處分裁定，揆諸首揭
    規定，即有未合。抗告意旨指摘原裁定不當，求予廢棄，為
    有理由，應由本院將原裁定廢棄，並改判如主文第2項所示
    ，爰裁定如主文。
中    華    民    國    98    年    5     月    18    日
                    民事第九庭
                        審判長法  官  黃熙嫣
                              法  官  林玲玉
                              法  官  陳玉完
正本係照原本作成。
本裁定除以適用法規顯有錯誤為理由，不得再抗告。如提起再抗
告，應於收受後10日內委任律師為代理人向本院提出再抗告狀。
並繳納再抗告費新台幣１千元。
中    華    民    國    98    年    5     月    19    日
                              書記官  鎖瑞嶺


司法院資訊處製作；財團法人民間司法改革基金會備份。
